【裁判字號】    98,審交易,250
【裁判日期】    981023
【裁判案由】    過失傷害
【裁判全文】
臺灣桃園地方法院刑事判決           98年度審交易字第250號
公  訴  人  臺灣桃園地方法院檢察署檢察官
被      告  甲○○
上列被告因過失傷害案件，經檢察官提起公訴（98年度偵字第78
74號），被告於本院準備程序進行中，就被訴事實為有罪之陳述
，經本院告知簡式審判程序意旨，並聽取公訴人及被告之意見後
，本院裁定改依簡式審判程序審理，茲判決如下：
    主  文
甲○○過失傷害人，處拘役伍拾日，如易科罰金，以新臺幣壹仟
元折算壹日。
    事  實
一、甲○○於民國98年2 月5 日上午7 時30分許，駕駛車牌號碼
    8052─FP號自用小客車，沿桃園縣蘆竹鄉○○街往興仁街方
    向行駛，行經桃園縣蘆竹鄉○○街與興中街無號誌交岔路口
    前，本應減速慢行，作隨時停車之準備且應注意車前狀況，
    隨時採取必要之安全措施，而依當時情形又無不能注意之情
    事，竟疏於注意其左側適有乙○○駕駛車牌號碼SW5 ─672
    號之輕型機車沿興中街往上興路方向行駛，即貿然駛入前開
    興福街與興中街交岔路口。而乙○○亦疏未注意行至未設標
    誌、標線或號誌劃分幹、支線道，少線道車應暫停讓多線道
    先行及應注意車前狀況，隨時採取必要之安全措施，即率然
    騎乘機車進入上開路口，兩車因而發生碰撞，致乙○○受有
    右側鎖骨骨折、右側第9 根肋骨骨折、頭部挫傷及右手大拇
    指骨折等傷害。而甲○○於肇事後向據報前往現場處理尚不
    知係何人肇事之處理警員表示係其肇事而自首，進而接受本
    件裁判。
二、案經告訴人乙○○訴由桃園縣政府警察局蘆竹分局報請臺灣
    桃園地方法院檢察署檢察官偵查起訴。
    理  由
一、本案被告甲○○所犯之罪，非法定刑為死刑、無期徒刑或最
    輕本刑3 年以上有期徒刑之罪，亦非高等法院管轄第一審之
    案件，而被告於準備程序中就被訴事實已為有罪之陳述，經
    本院告知簡式審判程序之旨，並聽取被告與公訴人之意見後
    ，本院合議庭乃依刑事訴訟法第273 條之1 第1 項規定，裁
    定由受命法官獨任進行簡式審判程序，合先敘明。
二、前揭犯罪事實業據被告甲○○於本院審理中坦承不諱，且有
    證人即告訴人乙○○於警詢、檢察官詢問時之證述，並有道
    路交通事故現場圖、道路交通事故調查報告表（一）（二）
    、被告駕駛執照、行車執照影本各1 份、現場照片12張及證
    號查詢機車駕駛人資料附卷足資憑明。而告訴人人乙○○因
    本件車禍而受有右側鎖骨骨折、右側第9 根肋骨骨折、頭部
    挫傷及右手大拇指骨折等傷害，有行政院衛生署桃園醫院診
    斷書1 份附卷可稽。足認被告上開不利於己之任意性自白確
    與事實相符，洵堪採為論罪科刑之依據。
三、按駕駛人本應行經無號誌之交岔路口應減速慢行，作隨時停
    車之準備，且應注意車前狀況，隨時採取必要之安全措施，
    道路交通安全規則第93條第1 項第2 款、第94條第3 項分別
    定有明文。被告駕駛自用小客車自應注意上開規定內容，且
    案發當時天候陰、日間自然光線、柏油路面狀況乾燥無缺陷
    及障礙物、視距良好，此有偵查卷所附道路交通事故調查報
    告表可查，是依被告之智識、能力，應無不能注意之情事，
    被告竟疏於注意上揭規定，其所駕駛上開自用小客車與告訴
    人乙○○騎乘之輕型機車發生碰撞，致乙○○倒地受有前揭
    傷害，被告就本件事故之發生顯有過失甚為明確，且其過失
    之行為造成告訴人乙○○受有右側鎖骨骨折等傷害，兩者間
    亦顯有相當因果關係。次按，行至無號誌或號誌故障而無交
    通指揮人員指揮之交岔路口，支線道車應暫停讓幹線道車先
    行。未設標誌、標線或號誌劃分幹、支線道者，少線道車應
    暫停讓多線道先行；駕駛人本應注意車前狀況，隨時採取必
    要之安全措施，道路交通安全規則第102 條第1 項第2 款，
    第94條第3 項分別設有明文，依卷附道路交通事故現場圖、
    道路交通事故調查報告表顯示，被告汽車行向之興福路為雙
    向二車道，車道寬5.6 公尺，以中央分向限制線分隔雙向車
    流；告訴人機車行向之興中街西向為未劃分向標線，路寬在
    4.7 公尺以下，可知本件事故路口未設標誌、標線或號誌劃
    分幹、支線道，然告訴人騎乘之輕型機車係於興中街往上興
    路方向行駛，為少線道車，而被告係行駛於興福街往興仁街
    方向，為多線道車，告訴人自應暫停讓被告所駕駛之車輛先
    行，且告訴人未依上開規定注意車前狀況並採取必要之安全
    措施，足見告訴人對於本件車禍事故之發生，亦有過失，然
    告訴人之過失並不能解免被告之過失，而無礙於被告上開過
    失傷害責任之認定。至於本案件經臺灣省桃園縣區車輛行車
    事故鑑定委員會鑑定結果（詳見98年6 月5 日桃縣行字第09
    8520 1875 號函暨所附鑑定意見書），認被告甲○○駕駛自
    小客車為支線道車未暫停停讓幹線道直行車先行為肇事主因
    一節，與前揭事故路口現況不符，尚難採為本案論斷之依據
    ，附此敘明。綜上所述，本件事證已經明確，被告過失犯行
    堪予認定。
四、核被告所為，係犯刑法第284 條第1 項前段之過失傷害罪。
    被告於車禍發生後，過失傷害犯行未為有追訴權限機關公務
    員發覺前，對到場處理車禍事故之警員表示其為肇事駕駛人
    ，自首而接受裁判之事實，有桃園縣政府警察局道路交通事
    故肇事人自首情形紀錄表1 份在卷可稽，本院審酌其犯罪及
    自首情節，爰依刑法第62條前段規定，減輕其刑。爰審酌被
    告駕駛過失之程度，對於車禍發生之原因力及告訴人亦有過
    失之情形，且未與告訴人達成和解，兼衡其犯後坦承犯行，
    態度尚佳等一切情狀，量處如主文所示之刑，並諭知易科罰
    金之折算標準。
據上論斷，應依刑事訴訟法第273 條之1 第1 項、第299 條第1
項前段，刑法第284 條第1 項前段、第62條前段、第41條第1 項
前段，刑法施行法第1 條之1 第1 項、第2 項前段，判決如主文
。
本案經檢察官潘怡華到庭執行職務。
中    華    民    國    98    年    10    月    23    日
                        刑事庭    法  官  劉為丕
以上正本證明與原本無異。
如不服本判決，應於判決送達後10日內向本院提出上訴狀（應附
繕本），其未敘述上訴理由者，應於上訴期間屆滿後20日內補提
理由書狀於本院，上訴於臺灣高等法院。
                                  書記官  陳淑瓊
中    華    民    國    98    年    10    月    23    日
附錄本案論罪科刑依據之法條：
中華民國刑法第284 條第1 項
因過失傷害人者，處六月以下有期徒刑、拘役或五百元以下罰金
，致重傷者，處一年以下有期徒刑、拘役或五百元以下罰金。


司法院資訊處製作；財團法人民間司法改革基金會備份。
